臺灣高等法院刑事裁定
111年度聲字第1780號
聲  請  人  臺灣高等檢察署檢察官
受  刑  人  陳冠彣



上列聲請人因受刑人數罪併罰有二裁判以上，聲請定其應執行之
刑（聲請案號：臺灣高等檢察署111年度執聲字第804號），本院
裁定如下：
    主  文
陳冠彣犯如附表所示各罪所處之刑，應執行有期徒刑肆年陸月。
    理  由
一、聲請意旨略以：受刑人因違反毒品危害防制條例等數罪，先
    後經判決確定如附表所示，應依刑法第53條、第51條第5款
    規定，定其應執行之刑，爰依刑事訴訟法第477條第1項之規
    定聲請裁定等語。
二、按裁判確定前犯數罪者，併合處罰之；數罪併罰，有二裁判
    以上者，依刑法第51條之規定，定其應執行之刑，同法第50
    條第1項前段、第53條分別定有明文。又依刑事訴訟法第477
    條第1項規定，依刑法第48條應更定其刑者，或依刑法第53
    條及第54條應依刑法第51條第5款至第7款之規定，定其應執
    行之刑者，由該案犯罪事實最後判決之法院之檢察官，聲請
    該法院裁定之。再按數罪併罰，應依分別宣告其罪之刑為基
    礎，定其應執行刑，此觀刑法第51條規定自明，故一裁判宣
    告數罪之刑，雖曾經定其執行刑，但如再與其他裁判宣告之
    刑定其執行刑時，前定之執行刑當然失效，仍應以其各罪宣
    告之刑為基礎，定其執行刑，不得以前之執行刑為基礎，以
    與後裁判宣告之刑，定其執行刑（最高法院99年度台非字第
    229號判決意旨參照）；惟刑事訴訟法第370條第2項、第3項
    ，已針對第二審上訴案件之定應執行之刑，明定有不利益變
    更禁止原則之適用，分屬不同案件之數罪併罰，倘一裁判宣
    告數罪之刑，曾經定其執行刑，再與其他裁判宣告之刑定其
    執行刑時，在法理上亦應同受此原則之拘束（最高法院103
    年度第14次刑事庭會議決議意旨參照），亦即另定之執行刑
    ，其裁量所定之刑期，不得較重於前定之執行刑加計後裁判
    宣告之刑之總和（最高法院104年度台抗字第410號裁定意旨
    參照）。
三、經查：
　㈠本件受刑人於附表所示犯罪時間犯如附表各編號所示之罪（
    均不得易科罰金），經本院分別判處如附表各編號所示之刑
    ，均確定在案；且附表編號2至6所示之罪，其犯罪時間係在
    附表編號1所示之罪判決確定日（民國111年1月27日）之前
    ，而本件聲請定應執行刑之犯罪事實最後判決法院為本院等
    情，有各該刑事判決書及本院被告前案紀錄表在卷可稽，是
    上開犯罪乃於裁判確定前所犯之數罪，檢察官基此向本院聲
    請定其應執行之刑，經審核認聲請為正當。再查，附表編號
    2至6所示之罪，前經本院109年度上訴字第1938號判決定應
    執行有期徒刑3年6月，並經最高法院上訴駁回確定，是本院
    就附表所示各罪再定其應執行刑時，自應受上開判決所為定
    應執行刑之內部界限所拘束。　　
　㈡另按定應執行刑，不僅攸關國家刑罰權之行使，於受刑人之
    權益亦有重大影響，除顯無必要或有急迫情形外，法院於裁
    定前，允宜予受刑人以言詞、書面或其他適當方式陳述意見
    之機會，程序保障更加周全。本院於裁定前以書面通知受刑
    人於文到後5日內陳述意見，其中住所部分於111年6月5日因
    未獲會晤本人，而將文書交與有辨別事理能力之同居人受領
    ，居所部分則於同年月8日因未獲會晤本人，亦無受領文書
    之同居人或受僱人，而寄存於基隆市警察局第二分局八斗子
    分駐所。又受刑人目前亦未在監押，此有本院111年6月1日
    院彥刑良111聲1780字第1110002817號函、陳述意見狀、送
    達證書2紙、戶役政資訊網站查詢-個人資料查詢、本院出入
    監簡列表、本院前案案件異動查證作業、收文資料查詢清單
    、收狀資料查詢清單、上訴抗告查詢清單、確定證明清單等
    各1份附卷可查（見本院卷第111-135頁），故本院上開通知
    函文業已合法送達，雖受刑人迄今未表示任何意見，惟揆諸
    前揭說明，本院已予受刑人表示意見之機會，附此敘明。
　㈢綜上，本院參酌上開各罪宣告刑之總和上限、各刑中之最長
    期暨定應執行刑之內部界限，且審酌受刑人犯罪之情節、侵
    害法益、行為次數等情狀，復就其所犯之罪整體評價其應受
    非難及矯治之程度，並兼衡刑罰經濟與公平、比例等原則，
    定其應執行之刑如主文所示。　
據上論斷，應依刑事訴訟法第477條第1項，刑法第53條、51條第
5款，裁定如主文。
中　　華　　民　　國　　111 　年　　6 　　月　　28　　日
                  刑事第十六庭  審判長法　官  劉嶽承
                                      法　官  王耀興
                                      法　官  古瑞君
以上正本證明與原本無異。
如不服本裁定，應於收受送達後五日內向本院提出抗告狀。
                                      書記官  林君縈
中　　華　　民　　國　　111 　年　　6 　　月　　30　　日
附表：受刑人陳冠彣定應執行刑案件一覽表
（以下臺灣基隆地方檢察署簡稱「基隆地檢」）
編號  1  2 3 4 罪名  毒品危害防制條例  毒品危害防制條例 毒品危害防制條例 毒品危害防制條例 宣告刑  有期徒刑1年3月  有期徒刑1年9月 有期徒刑1年9月 有期徒刑1年9月 犯罪日期  107年9月間某日  107年9月23日 107年9月25日 107年9月25日前後某日 偵查(自訴)機關 年度案號  基隆地檢108年度偵字第4369、4595號  基隆地檢108年度偵字第1794、2820、2857號；追加起訴案號：同署108年度偵字第4230號 基隆地檢108年度偵字第1794、2820、2857號；追加起訴案號：同署108年度偵字第4230號 基隆地檢108年度偵字第1794、2820、2857號；追加起訴案號：同署108年度偵字第4230號 最後 事實審 法院 臺灣高等法院  臺灣高等法院 臺灣高等法院 臺灣高等法院  案號 110年度上訴字第2120號  109年度上訴字第1938號 109年度上訴字第1938號 109年度上訴字第1938號  判決日期 110/10/06  109/10/29 109/10/29 109/10/29 確定 判決 法院 最高法院  最高法院 最高法院 最高法院  案號 111年度台上字第709號  110年度台上字第3320號 110年度台上字第3320號 110年度台上字第3320號  判決確定日期 111/01/27  111/04/07 111/04/07 111/04/07 是否為得易科罰金之案件  否  否 否 否 備註  基隆地檢111年度執字第344號  基隆地檢111年度執字第691號       編號2-6經本院109年度上訴字第1938號判決定應執行刑有期徒刑3年6月   
編號  5  6 罪名  毒品危害防制條例  毒品危害防制條例 宣告刑  有期徒刑2年  有期徒刑2月2月 犯罪日期  108年3月5日  108年3月15日 偵查(自訴)機關 年度案號  基隆地檢108年度偵字第1794、2820、2857號；追加起訴案號：同署108年度偵字第4230號  基隆地檢108年度偵字第1794、2820、2857號；追加起訴案號：同署108年度偵字第4230號 最後 事實審 法院 臺灣高等法院  臺灣高等法院  案號 109年度上訴字第1938號  109年度上訴字第1938號  判決日期 109/10/29  109/10/29 確定 判決 法院 最高法院  最高法院  案號 110年度台上字第3320號  110年度台上字第3320號  判決確定日期 111/04/07  111/04/07 是否為得易科罰金之案件  否  否 備註  基隆地檢111年度執字第691號     編號2-6經本院109年度上訴字第1938號判決定應執行刑有期徒刑3年6月